---
title: "Zaawansowana Eksploracja Danych - Projekt 1"
author: "Jakub Beisert 148209"
date: "`r format(Sys.Date(), '%Y-%m-%d')`"
output: 
  html_document:
    toc: true
    toc_depth: 2
---

# Executive Summary
W tym raporcie analizujemy bazę danych materiałów wykorzystywanych w bateriach dostarczoną przez inicjatywę Materials Project. Celem analizy jest zrozumienie i ocena parametrów materiałów, które mają wpływ na wydajność i stabilność baterii.

```{r setup, include=FALSE}
knitr::opts_chunk$set(echo = TRUE)
```
# Instalacja brakujących pakietów
```{r install-packages}
options(repos = c(CRAN = "https://cloud.r-project.org"))
required_packages <- c("dplyr", "tidyr", "ggplot2", "plotly", "readr", "knitr", "corrplot")
new_packages <- required_packages[!(required_packages %in% installed.packages()[, "Package"])]
if(length(new_packages)) install.packages(new_packages)
```

# Wczytanie bibliotek
```{r libraries, message=FALSE, warning=FALSE}
library(dplyr)
library(tidyr)
library(ggplot2)
library(plotly)
library(readr)
library(knitr)
library(corrplot)
```
# Zapewnienie powtarzalności wyników
```{r reproducibility}
set.seed(123) 
```
# Wczytanie danych z pliku CSV
```{r load-data}
data <- read_csv("mp_batteries.csv")
# Zamiana spacji w nazwach kolumn na podkreślenia
colnames(data) <- gsub(" ", "_", colnames(data))
# Podgląd danych
head(data)
```
# Sprawdzenie brakujących wartości
```{r missing-values}
missing_summary <- sapply(data, function(x) sum(is.na(x)))
missing_summary <- data.frame(Variable = names(missing_summary), MissingValues = missing_summary)
missing_summary %>% filter(MissingValues > 0)
missing_summary
```
brak brakujących danych

# Rozmiar zbioru danych
```{r data-summary}
cat("Liczba obserwacji:", nrow(data), "\n")
cat("Liczba zmiennych:", ncol(data), "\n")

# Podstawowe statystyki dla zmiennych liczbowych
summary_stats <- data %>% 
  select(where(is.numeric)) %>%
  summary()
kable(summary_stats, caption = "Podstawowe statystyki dla zmiennych liczbowych")
```

# Rozkłady wartości dla kluczowych zmiennych
```{r distributions, fig.width=7, fig.height=5}
data %>% 
  select(Average_Voltage, Gravimetric_Capacity, Volumetric_Capacity) %>%
  gather(key = "Variable", value = "Value") %>%
  ggplot(aes(x = Value, fill = Variable)) +
  geom_histogram(bins = 30, alpha = 0.7, position = "identity") +
  facet_wrap(~ Variable, scales = "free") +
  theme_minimal() +
  labs(title = "Rozkłady wartości dla wybranych zmiennych", x = "Wartość", y = "Liczba wystąpień")
```

# Korelacje między zmiennymi liczbowymi
```{r correlation, fig.width=10, fig.height=10}
numeric_data <- data %>% select(where(is.numeric)) %>% na.omit()
correlation_matrix <- cor(numeric_data)
corrplot(correlation_matrix, method = "color", tl.cex = 1.2, addCoef.col = "black", number.cex = 0.8)
```

# Wykres interaktywny
```{r interactive-plot, fig.width=7, fig.height=5}
plot_ly(data = data, x = ~Gravimetric_Capacity, y = ~Average_Voltage, 
        type = 'scatter', mode = 'markers', 
        marker = list(size = 10, color = 'rgba(152, 0, 0, .8)', line = list(color = 'rgb(0, 0, 0)', width = 2))) %>%
  layout(title = "Zależność pomiędzy pojemnością grawimetryczną a średnim napięciem",
         xaxis = list(title = "Pojemność grawimetryczna (mAh/g)"),
         yaxis = list(title = "Średnie napięcie (V)"))
```


# Model predykcyjny dla Volumetric Energy
```{r prediction-model}
model <- lm(Volumetric_Energy ~ Average_Voltage + Max_Delta_Volume + Gravimetric_Capacity, data = data)
summary(model)

# Wykres predykcji
data$Predicted_Volumetric_Energy <- predict(model, data)
ggplot(data, aes(x = Volumetric_Energy, y = Predicted_Volumetric_Energy)) +
  geom_point(color = 'blue', alpha = 0.6) +
  geom_abline(slope = 1, intercept = 0, linetype = "dashed", color = "red") +
  labs(title = "Predykcja gęstości energii w odniesieniu do objętości", 
       x = "Rzeczywista gęstość energii (Wh/L)", 
       y = "Prognozowana gęstość energii (Wh/L)") +
  theme_minimal()
```

# Podsumowanie Najważniejszych Trendów
Na podstawie analizy danych dotyczących materiałów wykorzystywanych w bateriach, zidentyfikowano następujące kluczowe trendy:

1. **Związek między pojemnością grawimetryczną a napięciem**: Widzimy, że wyższa pojemność grawimetryczna (Gravimetric Capacity) powoduje dążenie średniego napięcia do zera.

2. **Wpływ zmiany objętości na stabilność**: Analiza zmienności objętości (Max Delta Volume) pokazuje, że materiały z mniejszymi zmianami objętości są bardziej stabilne w cyklach ładowania i rozładowania. Wartości te powinny być brane pod uwagę przy wyborze materiałów do produkcji baterii.

3. **Rola udziału atomowego**: Udział atomowy składników (Atomic Fraction Charge/Discharge) wydaje się mieć wpływ na gęstość energii (Gravimetric/Volumetric Energy). Materiały z korzystnymi proporcjami atomowymi wykazują lepsze właściwości energetyczne.

4. **Wydajność materiałów**: Ogólna analiza wskazuje, że materiały, które mają zarówno wysoką pojemność, jak i stabilność, są bardziej pożądane. Warto zatem skupić się na ich dalszym badaniu i optymalizacji.

5. **Przewidywalność właściwości**: Model regresji wskazuje na istotne zmienne wpływające na gęstość energii, co może pomóc w przewidywaniu właściwości nowych materiałów na podstawie ich parametrów.

Dalsze analizy mogą obejmować zastosowanie bardziej zaawansowanych modeli machine learning do przewidywania wydajności materiałów oraz eksplorację innych czynników, które mogą wpływać na stabilność i efektywność baterii.



